臺灣宜蘭地方法院民事小額判決
110年度宜小字第153號
原      告  富邦產物保險股份有限公司

法定代理人  羅建明  
訴訟代理人  林葳    
被      告  謝宜君  
訴訟代理人  連啟智  
上列當事人間因請求侵權行為損害賠償事件，經本院於民國110
年9月7日言詞辯論終結，判決如下：
    主  文
被告應給付原告新臺幣10,035元，及自民國110年2月6日起至清
償日止，按週年利率百分之5計算之利息。
原告其餘之訴駁回。
訴訟費用新臺幣1,000元，由被告負擔新臺幣236元，原告負擔新
臺幣764元。
本判決第一項得假執行。
    事實及理由
壹、程序方面
    按因侵權行為涉訟者，得由行為地之法院管轄，民事訴訟法
    第15條第1項定有明文。查本件原告向被告請求侵權行為損
    害賠償請求權，所主張之侵權行為地，係位於宜蘭縣宜蘭市
    ，此有道路交通事故現場圖（見本案卷第9頁）可憑，故本
    院自有管轄權。
貳、實體方面
一、原告主張：原告承保第三人劉某所有車牌號碼：000-0000普
    通重型機車（下稱：「系爭車輛」），於民國（下同）109
    年7月22日10時15分，於宜蘭縣宜蘭市軍民路東側與長春路
    北側處，因被告所駕駛之車牌號碼：000-000普通重型機車
    駕駛不慎，致系爭車輛受有新臺幣（下同）42,493元修復費
    用（包含工資8,751元、零件33,742元）之損害，而原告已
    賠付42,493元予劉某。爰依侵權行為及保險代位之法律關係
    ，提起本件訴訟。並聲明：被告應給付原告42,493元，及自
    起訴狀繕本送達翌日起至清償日止，按週年利率百分之5計
    算之利息。
二、被告則以：伊僅負3成責任。並聲明：駁回原告之訴。
三、按因故意或過失，不法侵害他人之權利者，負損害賠償責任
    ；汽車、機車或其他非依軌道行駛之動力車輛，在使用中加
    損害於他人者，駕駛人應賠償因此所生之損害，民法第184
    條第1項前段、第191條之2本文分別定有明文。次按請求賠
    償物被毀損所減少之價值，得以修復費用為估定標準，但以
    必要者為限，例如修理材料費以新品換舊品應予折舊（最高
    法院77年第9次民事庭會議決議參照）。
四、經查：
（一）本件原告主張被告於上揭時、地發生交通事故，而系爭車
      輛因前述事故受損，經送修後支出修復費用為42,493元，
      其中工資8,751元、零件33,742元（見本案卷第6頁），被
      告應負賠償責任等語，有道路交通事故當事人登記聯單、
      道路交通事故現場圖、道路交通事故照片黏貼表、駕駛執
      照、行車執照、汽（機）車險理賠申請書、估價單、照片
      、免用統一發票收據等件為證（見本案卷第8至21頁），
      並有宜蘭縣政府警察局宜蘭分局110年2月1日、宜蘭縣政
      府警察局110年2月2日函檢附之交通事故案件相關資料可
      佐（見本案卷第26至42頁、第43、44頁），堪認原告之主
      張為真實。
（二）系爭車輛係109年2月出廠（未載日故以15日計算），此有
      行車執照影本在卷可稽（見本案卷第12頁），迄至本件交
      通事故發生日即109年7月22日止，系爭車輛實際使用已5
      月8日，依營利事業所得稅查核準則第95條第6項規定：「
      固定資產提列折舊採用定率遞減法者，以1年為計算單位
      ，其使用期間未滿1年者，按實際使用之月數相當於全年
      之比例計算之，不滿1月者，以1月計」，則系爭車輛實際
      使用年數應為6月。
（三）而上開修復費用，零件部分既以新零件更換破損之舊零件
      ，則原告以該修復費用作為損害賠償之依據時，自應扣除
      零件折舊部分，始屬合理。又參酌依行政院（79）財字第
      0670號、臺（45）財字第1480號令頒佈之「固定資產耐用
      年數表」及「固定資產折舊率表」所示，「機械腳踏車」
      之耐用年數為3年，依定率遞減法每年折舊1,000分之536
      ，則系爭車輛依前開計算扣除零件折舊額後，零件費用應
      以為24,699元（詳如附表之計算式），另加上修復系爭車
      輛之工資8,751元，則系爭車輛所支出之必要修復費為33,
      450元（計算式：24,699元＋8,751元＝33,450元），逾此部
      分，即屬無據。
五、復按：「損害之發生或擴大，被害人與有過失者，法院得減
    輕賠償金額，或免除之，民法第217條第1項著有規定。此項
    規定之目的，在謀求加害人與被害人間之公平，故在裁判上
    法院得以職權減輕或免除之」，最高法院著有85年臺上字第
    1756號判例，可資參照。依本件道路交通事故初步分析研判
    表，兩造均有肇事原因（見本案卷第44頁），兩造亦均同意
    由原告負擔7成，被告負擔3成責任（見本案卷第80頁），爰
    依上開比例減輕被告之賠償金額，則被告應賠償之數額為10
    ,035元（計算式：33,450元3/10＝10,035元，元以下4捨5入
    ）。
六、末按被保險人因保險人應負保險責任之損失發生，而對於第
    三人有損失賠償請求權者，保險人得於給付賠償金額後，代
    位行使被保險人對於第三人之請求權；但其所請求之數額，
    以不逾賠償金額為限，保險法第53條第1項定有明文。原告
    既已為保險給付，參諸上開規定，在此範圍內，被保險人劉
    某對被告之10,035元侵權行為損害賠償請求權即法定移轉於
    原告。
七、綜上所述，原告依侵權行為及保險代位之法律關係，請求被
    告應給付原告10,035元，及原告請求被告自起訴狀繕本送達
    翌日即110年2月6日（見本案卷第24頁送達證書）起至清償
    日止，按週年利率百分之5計算之利息，即屬有據，應予准
    許，逾此部分則無理由，應予駁回。
八、本件原告勝訴部分，係就民事訴訟法第436條之8第1項適用
    小額程序所為被告敗訴之判決，依同法第436條之20規定，
    應依職權宣告假執行。並依職權確定訴訟費用額為1,000元
    ，其中由被告負擔236元，原告負擔764元。
九、訴訟費用負擔之依據：民事訴訟法第79條。
中　　華　　民　　國　　110 　年　　9 　　月　　17　　日
                  宜蘭簡易庭  法  官      伍偉華
以上正本係照原本作成。
如對本判決上訴，須於判決送達後二十日之不變期間內，向本院
提出上訴狀（應附繕本）。如委任律師提起上訴者，應一併繳納
上訴審裁判費。
中　　華　　民　　國　　110 　年　　9 　　月　　17　　日
                              書記官     葉宜玲
附表：
（新臺幣，元以下4 捨5 入）
折舊時間           金額
第1年折舊值        33,742×0.536×(6/12)=9,043
第1年折舊後價值    33,742-9,043=24,699